【裁判字號】    99,交聲,266
【裁判日期】    990930
【裁判案由】    違反道路交通管理處罰條例聲明異議
【裁判全文】
臺灣基隆地方法院交通事件裁定         99年度交聲字第266號
原處分機關  交通部公路總局臺北區監理所基隆監理站
聲明異議人
即受處分人  甲○○
上列聲明異議人即受處分人因違反道路交通管理處罰條例案件，
對於交通部公路總局臺北區監理所基隆監理站中華民國99年7 月
30日所為之處分（原處分案號：基監字第裁42-CT0000000號），
聲明異議，本院裁定如下：
    主  文
異議駁回。
    理  由
一、原處分意旨略以：聲明異議人即受處分人（下稱異議人）甲
    ○○所有之車牌號碼0656-MH 號自用一般小客車，於民國99
    年4 月27日下午1 時42分，在臺北縣淡水鎮金色水岸，因「
    在禁止臨時停車處所停車」之違規，經臺北縣政府警察局淡
    水分局（下稱舉發單位），以異議人有違反道路交通管理處
    罰條例第56條第1 項第1 款規定之行為，逕行掣單舉發（北
    縣警交大字第CT0000000 號）。嗣異議人於應到案日期前（
    99年6 月26日）之99年6 月18日，向交通部公路總局臺北區
    監理所基隆監理站（下稱原處分機關）提起申訴，原處分機
    關函請舉發單位調查結果，仍認異議人有上開違規行為，乃
    依前揭道路交通管理處罰條例第56條第1 項第1 款及違反道
    路交通管理事件統一裁罰基準及處理細則第41條、第43條、
    第44條、第67條等規定，於99年7 月30日以基監字第裁42-C
    T0000000號裁決書裁處異議人罰鍰新臺幣（下同）900 元。
二、聲明異議意旨略以：臺北縣淡水鎮金色水岸在異議人停車位
    置現場並無禁止臨時停車之告示牌，且異議人停車位置係在
    公共道路未劃紅線之位置，為此依法聲明異議，請求撤銷原
    處分云云。
三、按設有禁止臨時停車標誌、標線處所不得臨時停車；禁止臨
    時停車處所不得停車；禁止臨時停車標誌，用以告示不得臨
    時停車，其限制條件得以附牌說明之。道路交通安全規則第
    111 條第1 項第3 款、第112 條第1 項第1 款、道路交通標
    誌標線號誌設置規則第79條第1 項前段定有明文；又汽車駕
    駛人在禁止臨時停車處所停車者，處新臺幣600元以上1,200
    元以下罰鍰，道路交通管理處罰條例第56條第1 項第1 款亦
    有明文。
四、經查：
  (一)異議人所有之上開車輛，確有於99年4 月27日下午1 時42分
    ，停放在臺北縣淡水鎮金色水岸公園之事實，為異議人所不
    爭執，復有臺北縣政府警察局北縣警交大字第CT0000000 號
    舉發違反道路交通管理事件通知單1 紙暨採證照片1 幀附卷
    可稽，而淡水鎮金色水岸公園係屬禁止臨時停車之處所，業
    如前述，是異議人有於禁止臨時停車之處所停車之違規事實
    ，首堪認定。
  (二)異議人雖辯稱：臺北縣淡水鎮金色水岸在異議人停車位置現
    場並無禁止停車之告示牌，且異議人停車位置係在公共道路
    未劃紅線之位置云云。然查，金色水岸公園車輛雖有時間限
    制、管制出入，但停止各式車輛停放，且異議人所有之車牌
    號碼0656-MH 號自用小客車停車位置建物旁附近之顯眼處即
    有禁止臨時停車標誌，並無被遮擋之情事，而現場設置之禁
    止停車標誌牌下確有附牌說明「金色水岸禁止臨時停車」之
    限制事項，有臺北縣政府警察局淡水分局99年7 月14日北縣
    警交裁字第0990022906號函及99年8 月16日北縣警交裁字第
    0990026806號函及現場照片6 幀附卷可明，異議人應可注意
    才是。復道路設置之禁止停車標誌，乃行政機關對非特定相
    對人，依一般性特徵可得確定其範圍者，所為對外直接發生
    法律效果之單方行政行為，屬於行政程序法第92條第2 項之
    一般處分，依行政程序法第100 條第2 項、第110 條第2 項
    規定，一般處分於公告日起即發生效力，是標誌一經設置、
    公告，行經該路段之車輛均受其拘束，不能諉為不知，若謂
    停車時用路人未見該標誌即不得舉發，不啻永不得舉發此項
    違規，而任令其妨害交通之順暢，自不符法律規範本旨（最
    高行政法院72年度判字第327 號判決、98年度裁字第622 號
    裁定意旨參照）。本件異議人為合法領有駕駛執照之駕駛人
    ，其停放車輛自應隨時注意各路段所設置之標誌、標線及號
    誌並確實遵行之，方屬適法。從而，異議人上揭各節所辯，
    核係卸責之詞，不足為採。
五、綜上，異議人確有於上開時、地，在禁止臨時停車處所停車
    之違規事實，是原處分機關依道路交通管理處罰條例第56條
    第1 項第1 款及違反道路交通管理事件統一裁罰基準表之規
    定，裁處異議人罰鍰900 元，核無違誤。本件異議人之異議
    為無理由，應予駁回。
六、據上論斷，應依道路交通案件處理辦法第19條，裁定如主文
    。
中    華    民    國    99    年    9     月    30    日
                  交通法庭法    官  吳佳齡
以上正本證明與原本無異。
對於本件裁定如有不服，應於送達後5日內， 向本院提出抗告書
狀，敘述抗告之理由，抗告於臺灣高等法院。
中    華    民    國    99    年    9     月    30    日
                          書 記 官  莊智凱

司法院資訊處製作；財團法人民間司法改革基金會備份。
